【裁判字號】    99,易,223
【裁判日期】    990414
【裁判案由】    偽造文書
【裁判全文】
臺灣彰化地方法院刑事判決               99年度易字第223號
公  訴  人  臺灣彰化地方法院檢察署檢察官
被      告  甲○○
            乙○○
共      同
選任辯護人  黃鼎鈞律師
            陳銘傑律師
上列被告因偽造文書案件，經檢察官提起公訴（99年度偵字第18
08號），本院判決如下：
    主  文
甲○○、乙○○共同犯行使業務上登載不實文書罪，各處拘役伍
拾日，如易科罰金，均以新臺幣壹仟元折算壹日，均緩刑貳年。
    犯罪事實
一、甲○○、乙○○分別係彰化縣員林鎮宏仁醫院執行長、緊急
    救護技術員，係從事業務之人。甲○○、乙○○均明知乙○
    ○未實際於民國98年6 月13日8 時10分許與黃山水一同駕駛
    救護車，至位於彰化縣福興鄉○○街5 號之41「私立穩祥老
    人養護中心」，為患者江粘金童進行緊急救護勤務，為逃避
    彰化縣政府衛生局罰鍰處罰，竟共同基於業務上登載不實文
    書之犯意聯絡，於98年6 月13日日下午某時許，在宏仁醫院
    內，由甲○○指示乙○○在宏仁醫院救護車救護紀錄表救護
    人員簽名欄上簽名，以示乙○○於98年6 月13日8 時10分許
    有與黃山水至穩祥老人養護中心從事患者江粘金童緊急救護
    勤務，而將此不實事項登載於業務上製作之救護車救護紀錄
    表上，並提出於彰化縣政府衛生局而行使之，足以生損害於
    衛生機關對於緊急救護勤務管理之正確性。嗣因黃山水於臺
    灣彰化地方法院檢察署偵查中供承上情，始遭查悉。
二、案經臺灣彰化地方法院檢察署檢察官自動檢舉偵查起訴。
    理  由
一、本件所引證據，公訴人、被告及辯護人均不爭執證據能力，
    亦無違法取得或其他不得做為證據之事由，均有證據能力，
    合先敘明。
二、訊據被告2 人對上揭犯行均坦承不諱，核與證人黃山水、私
    立穩祥老人養護中心人員陳存壽於偵訊中之證述相符，復有
    宏仁醫院救護車救護紀錄表影本1 份、彰化縣衛生局98年8
    月24日彰衛醫字第0980031344號函所附訪談紀錄在卷可稽，
    足見被告2 人出於任意性之自白與事實相符，被告甲○○、
    乙○○之犯行均堪認定。
三、核被告甲○○、乙○○所為，均係犯刑法第216條、第215條
    之行使業務上登載不實文書罪。被告2 人有犯意聯絡及行為
    分擔，為共同正犯。渠等業務上登載不實之低度行為應為行
    使之高度行為所吸收，不另論罪。被告甲○○雖陳稱其曾主
    動具狀向檢察官表明本件犯行，符合自首之條件云云，惟檢
    察官98年8 月20日訊問被告乙○○時已知悉本件犯行，被告
    甲○○於同年月26日方具狀表明本件犯行，與自首之要件不
    合，併此敘明。爰審酌被告2 人行使業務上登載不實之文書
    ，足以生損害於衛生機關對於緊急救護勤務管理之正確性，
    惟犯後均坦承犯行，態度良好，及渠等犯罪之動機、目的、
    手段等一切情狀，量處如主文所示之刑，並諭知易科罰金之
    折算標準。被告甲○○未曾受有期徒刑以上刑之宣告，被告
    乙○○於有期徒刑執行完畢後5 年內未曾受有期徒刑以上刑
    之宣告，有臺灣高等法院被告前案紀錄表在卷可稽，素行良
    好，僅因一時失慮致罹刑章，犯後已坦承犯行，有悔悟之意
    ，本院綜合前開情形，認被告2 人經此偵審程序後，應知警
    惕，當無再犯之虞，故認對渠等所宣告之刑，以暫不執行為
    適當，爰均併諭知緩刑2 年，以啟自新。
據上論斷，應依刑事訴訟法第299 條第1 項前段，刑法第28條、
第216 條、第215 條、第41條第1 項前段、第74條第1 項第1 款
、第2 款，刑法施行法第1 條之1 第1 項前段、第2 項，判決如
主文。
本案經檢察官賴志盛到庭執行職務。
中    華    民    國    99    年    4     月    14    日
                  刑事第五庭  法  官  王奕勛
以上正本證明與原本無異。
如不服本判決應於收受判決後10日內向本院提出上訴書狀，並應
敘述具體理由；其未敘述上訴理由者，應於上訴期間屆滿後20日
內向本院補提理由書（均須按他造當事人之人數附繕本）「切勿
逕送上級法院」。
告訴人或被害人對於判決如有不服具備理由請求檢察官上訴者，
其上訴期間之計算係以檢察官收受判決正本之日期為準。
中    華    民    國    99    年    4     月    14    日
                              書記官  戴國安
附錄本案論罪科刑法條全文：
中華民國刑法第215條
（業務上文書登載不實罪）
從事業務之人，明知為不實之事項，而登載於其業務上作成之文
書，足以生損害於公眾或他人者，處 3 年以下有期徒刑、拘役
或 5 百元以下罰金。

司法院資訊處製作；財團法人民間司法改革基金會備份。
